<!DOCTYPE html>
<html>
  <head>
    <link rel="stylesheet" href="https://fonts.googleapis.com/css?family=Roboto+Slab">
    <link rel="stylesheet" type="text/css" href="../css/style.css">
    <title>SAB Askholm - Beboerforening</title>
  </head>
  <body>

    
   <div class="top-bar">
      
        <nav>
          <ul>
            <li><a href="../../index.html"><h1 class="maintitle ">SAB ASKHOLM</h1></a></li>
            <li><a href=../../about.html> Om Askholm</a></li>
            <li><a href=../../bestyrelsen.html> Bestyrelsen</a></li>
            <li><a href=../../newsletter.html> Tilmeld Nyhedsbrev</a></li>
            <li><a href=../../contact.html> Kontakt</a></li>
          </ul>
        </nav>
      </div>
    
    <div class="main-text">

        <h1>Bestyrelsesmøde 06-06-2023</h1>
    
    <p><strong>Dato:</strong> 06-06-2023</p>
    <p><strong>Tilstede:</strong> Niklas Munk-Andersen, Ivy Tingting Guan, Birgitte Bidstrup, Morten Egelund Rasmussen</p>
    <p><strong>Fraværende:</strong> Jens Rasmussen</p>
    
    <h2>Beboerlokale og Gæstebolig</h2>
    <p>Der blev drøftet udfordringer vedrørende drift af beboerlokalet og gæsteboligen.</p>
    
    <h2>Cykelparkering på hjørnerne af karréen</h2>
    <p>Spørgsmål om ejerskab af cykelparkeringen og muligheder for oprydning blev diskuteret. Kontakten til gårdlaug og grundejerforening blev nævnt som mulige løsninger.</p>
    
    <h2>Gårdlaug</h2>
    <p>Bestyrelsen igangsætter arbejde for at afklare økonomien ved udbedring af membranen i gården. Der var også et ønske om bedre kommunikation mellem bestyrelsen og gårdlauget.</p>
    
    <h2>Hjemmeside</h2>
    <p>Bestyrelsen ønsker at få klarhed over ejerskabet af hjemmesiden. Alternativt overvejes oprettelse af en ny hjemmeside. Kontakten til KAB blev nævnt for at få dokumentation eller mulighed for oprettelse af hjemmesiden.</p>
    
    <h2>Synlighed og beboerkommunikation</h2>
    <p>Muligheden for at oprette et nyhedsbrev blev drøftet i forbindelse med hjemmesiden. Der var også ønske om bedre informationsudveksling til beboerne, herunder oplysningskampagner ved indflytning.</p>
    
    <h2>Opgange</h2>
    <p>Der blev diskuteret lugtgener og rygning, bl.a. i opgangene. Muligheden for bedre ventilation for at forbedre indeklimaet blev nævnt.</p>
    
    <h2>Bestyrelsen generelt</h2>
    <p>Niklas Munk-Andersen blev konstitueret som formand, og der var en fælles beslutning om at arbejde på at etablere et mere stabilt og struktureret system for bestyrelsesarbejdet. Dette inkluderer oprettelse af en platform med kontakt, fildeling og digital infrastruktur. Der blev også talt om at undersøge muligheder som Google Workspace eller lignende, samt kontakte KAB vedrørende finansiering af disse initiativer.</p>
    </div>
    </main>
    
    <footer>
      <p>ASKHOLM <br> 2450 KØBENHAVN SV </p>
    </footer>
              
  </body>
</html>